臺灣臺北地方法院交通事件裁定　　　　94年度交聲字第1069號
原處分機關　臺北市交通事件裁決所
異　議　人
即受處分人　康普企業有限公司
代　表　人　賴朝冬
上列受處分人因違反道路交通管理處罰條例案件，對於臺北市交
通事件裁決民國九十四年八月三十日所為處分（原處分案號：北
市裁三字第裁二二-A00000000號）聲明異議，本院裁定
如下：
    主  文
原處分撤銷，發回臺北市交通事件裁決所。
        理      由
一、按處理違反道路交通管理事件，有關文書送達之程序，應依
    行政程序法之規定，違反道路交通管理事件統一裁罰基準及
    處理細則第五條定有明文，「舉發違反道路交通管理事件通
    知單」（下稱舉發通知單）依行政程序法第一百條及第一百
    十條規定，屬於書面處分之一種，應按同法第一章第十一節
    送達之規定合法送達受處分人始生效力，如未合法送達受處
    分人，受處分人於裁決前既無從申訴及表示意見，於此情形
    下，原處分機關逕為處分，其處分自非適法，為保障受處分
    人權益，自應撤銷裁決處分，由原舉發機關（或由裁決機關
    代為）重行送達舉發通知單，以資適法。
二、本件受處分人即異議人康普企業有限公司所有之車號BY－一
    五六五號自用小客車於民國九十三年五月十四日上午六時三
    十九分許，行經台北市○○路一八六巷處，該處路段速限為
    五十公里，惟受處分人所有之前開車號汽車以時速六十二公
    里之速度超速行駛，超速十二公里，遭該路段所設置之微電
    腦感應線圈型自動採證多功能相機拍照存證，經台北市政府
    警察局萬華分局（下稱萬華分局）以受處分人所有之上開車
    號汽車有違反道路交通管理處罰條例第四十條第一項規定之
    行為，逕行對受處分人掣單舉發，嗣將舉發通知單郵寄送達
    受處分人，因原址查無此公司致郵件遭退回無法送達，遂以
    九十三年六月八日九十三年秋字第五十四期之臺北市政府公
    報辦理公示送達，受處分人未於舉發通知單上所載之應到案
    日期前到案，經原處分機關依道路交通管理處罰條例第四十
    條第一項規定裁處異議人罰鍰新台幣（以下同）二千四百元
    。
三、異議意旨略以：異議人於九十四年九月九日前均未收受送達
    與本件處分有關之任何文書，無法就舉發通知單所載內容陳
    述意見，原處分機關未盡查明事證之責，應為免罰等語。
四、經查：原舉發單位萬華分局就受處分人上揭違規事實，所掣
    發之北市警交大字第A00000000號舉發通知單，於
    九十三年六月四日以掛號郵件送達於臺北市中正區○○○路
    ○段一四一號六樓之一，嗣因「原址查無此公司」而遭退回
    ，此分別有大宗投遞簽收清單影本及退件各一件在卷可憑。
    惟受處分人之公司登記地址為臺北市中正區○○○路○段一
    四一號六樓之四，有經濟部公司基本資料查詢一紙附卷可稽
    ，是原舉發單位對非屬受處分人之公司登記地址即臺北市中
    正區○○○路○段一四一號六樓之一之處所為送達而遭退回
    後，未另對受處分人之公司登記地址為送達，自難認受處分
    人之應受送達處所不明，而符合得公示送達之要件，是原處
    分機關嗣後將該文書登載臺北市政府公報以為公示送達，該
    公示送達即非適法，受處分人辯稱其未合法收受本件舉發通
    知單，應堪採信。本件舉發通知單之送達既不合法，則原處
    分機關逕為裁決處分，依首揭說明，其處分自非適法，應由
    原處分機關另向受處分人為合法之送達後，再依相關程序為
    裁罰。從而，本件異議為有理由，應由本院將原處分撤銷，
    並退回原處分機關辦理重行送達舉發通知單之程序，以資適
    法。
據上論斷，應依道路交通案件處理辦法第二十條前段，裁定如主
文。
中　　華　　民　　國　　94　　年　　11　　月　　30　　日
                  交通法庭   法　官　李宜娟
以上正本證明與原本無異。
如不服本裁定，應於送達後5日內向本院提出抗告狀。
 　　                        書記官　游秀珠
中　　華　　民　　國　　94　　年　　12　　月　　12　　日
